【裁判字號】    89,台上,1760
【裁判日期】    890803
【裁判案由】    給付違約金
【裁判全文】
最高法院民事判決                              八十九年度台上字第一七六○號
    上  訴  人  旺家貿易股份有限公司
    法定代理人  楊興財
    被 上訴 人  永真電視電影有限公司
    法定代理人  馮  凱
    被 上訴 人  甲○○
右當事人間請求給付違約金事件，上訴人對於中華民國八十八年三月十九日台灣高等
法院第二審判決（八十六年度重上字第九九號），提起上訴，本院判決如左：
    主  文
上訴駁回。
第三審訴訟費用由上訴人負擔。
    理  由
本件上訴人主張：被上訴人永真電視電影有限公司（下稱永真公司）以被上訴人甲○
○為連帶保證人，於民國八十一年十二月二日與伊簽訂廣告承攬合約，約定於大陸三
十五家電視台播放伊生產之小食品廣告，履行期至八十二年六月三十日止，廣告費用
為人民幣二百萬元，詎被上訴人永真公司於取得伊所支付之價金人民幣一百九十萬元
後，僅在十個電視台播畢，餘二十五家電視台，即Ａ級台十家、Ｂ級台十五家，均未
播出，依約Ａ、Ｂ級台每家罰款分別為人民幣二十萬元、十萬元，合計被上訴人永真
公司應給付伊懲罰性違約金人民幣三百五十萬元，扣除伊尚未給付之價金人民幣十萬
元，尚應給付伊人民幣三百四十萬元，被上訴人甲○○為連帶保證人，應負連帶賠償
責任等情，求為命被上訴人連帶如數給付，並加付法定遲延利息之判決。
被上訴人則以：伊已依約履行完畢，且系爭契約並無懲罰性違約金之約定，伊不負賠
償責任等語，資為抗辯。
原審以：上訴人主張前揭事實，固據其提出廣告承攬契約書、播出情形調查表為證，
惟被上訴人否認有未履行契約之情事。查上訴人所提出之播出情形調查表乃其自行製
作之物，未經其他具有合法公信力之機關調查認證，被上訴人復否認其真正，自無證
據力可言，尚難資為有利於上訴人之認定。而被上訴人所提出，由吉林電視台出具，
經大陸地區國務院港台辦公室驗證之播出證明書，已明載廣西、寧夏、新疆、西藏、
內蒙古、北京、天津、上海、遼寧、廣東、福建、黑龍江、雲南、貴州、湖南長沙、
湖北、陝西、浙江、海南、青海、河南、江蘇、江西、安徽、吉林、甘肅、四川、山
東、山西、河北各電視台播出系爭廣告。而該證明書所證明之播出內容，與上訴人公
司之承辦人楊偉山、主管郭文智等人於八十四年八月二十一日出具之信函內容幾全相
同，當時上訴人僅認尚餘六家電視台未播放。而其所以未播放，或係因法令限制，或
係因上訴人之原因所致，被上訴人永真公司已與上訴人公司企劃經理黃永松協議，由
永真公司另在其他影片尾端打上湖南旺旺食品公司贊助字樣，以免除永真公司尚應負
之義務，此乃何以永真公司在大陸播出之雙面佳人等影片後面亦有湖南旺旺食品公司
協助拍攝等字句之由來，此有錄影帶及證人李朝永之證言可按。再者，觀諸系爭契約
第六點約定，廣告費用之付款辦法係依附件一之委託合同書第五之(二)之付款期限及方
式履行，即永真公司必需依本合同約定播畢四十集連續劇及廣告同時，上訴人支付永
真公司人民幣四十萬元。上訴人自承已付廣告費一百九十萬元，亦即上訴人已依約定
給付第一期款人民幣一百五十萬元及第二期款人民幣四十萬元，足證永真公司確已依
系爭契約及雙方協議履行，從而上訴人主張被上訴人永真公司有未播出系爭廣告之違
約情事，被上訴人甲○○為連帶保證人，應負連帶賠償責任，乃請求被上訴人連帶給
付人民幣三百四十萬元及其法定遲延利息為無理由，不應准許，爰維持第一審所為上
訴人敗訴之判決，駁回其上訴。
查依兩造所訂廣告承攬契約書（含委託合同書）約定被上訴人違約未播出系爭廣告，
Ａ級台每家扣款人民幣二十萬元、Ｂ級台每家扣款人民幣十萬元；延後播出系爭廣告
，Ａ級台每家扣款人民幣二萬元，Ｂ級台每家扣款人民幣一萬元（見二審卷九八至一
○二頁），上訴人提起本件訴訟，僅就被上訴人違約未播出部分請求被上訴人給付違
約金，並未就被上訴人違約延後播出部分有所請求（見一審卷二至三頁），法院自僅
得就前者為審判，故原判決就後者所為之論述，無論當否，均屬贅論，要與判決結果
不生影響。次查原審以：上訴人主張被上訴人未播出系爭廣告，係屬違約。因被上訴
人就其已履行契約之事實，已有相當之證明，而上訴人就被上訴人違約之事實，其所
舉證據，並無證據力，為不足採信，爰為上訴人敗訴之判決，並無違背法令情事，上
訴論旨，指摘原判決不當，求予廢棄，非有理由。
據上論結，本件上訴為無理由。依民事訴訟法第四百八十一條、第四百四十九條第一
項、第七十八條，判決如主文。
中      華      民      國    八十九    年      八      月      三      日
                              最高法院民事第五庭
                                  審判長法官  蕭  亨  國
                                        法官  許  朝  雄
                                        法官  陳  淑  敏
                                        法官  葉  勝  利
                                        法官  謝  正  勝
      右正本證明與原本無異
                                              書  記  官
中      華      民      國    八十九    年      八      月    二十三    日


司法院資訊處製作；財團法人民間司法改革基金會備份。
